【裁判字號】    97,易,3549
【裁判日期】    980810
【裁判案由】    竊盜
【裁判全文】
臺灣板橋地方法院刑事判決              97年度易字第3549號
公  訴  人  臺灣板橋地方法院檢察署檢察官
被      告  甲○○
            乙○○
上列被告等因竊盜案件，經檢察官提起公訴（97年度偵字第1765
2 號），本院判決如下：
    主  文
甲○○、乙○○結夥三人以上竊盜，各處有期徒刑柒月。
    事  實
一、甲○○、乙○○與丁○○（另經本院通緝中）共同基於意圖
    為自己不法所有之犯意聯絡，於97年5 月4 日15時15分許，
    由乙○○駕駛前向不知情之練鍾聖借用之車牌號碼9D -7510
    號自用小貨車（車主為儷寶企業社，由練鍾聖保管使用）搭
    載甲○○，前往位於臺北縣三重市○○○路411 巷底「臺北
    賓果建築工地」之丁○○工作地點，由乙○○在車內把風，
    丁○○則引領甲○○進入工地，共同徒手竊取上開工地承包
    商矽灣科技股份有限公司（以下簡稱矽灣公司）所有置於該
    處工地之電纜線共計6 丸（各為30平方公尺、PVC 捲裝單心
    線100 公尺，價值共新臺幣56,400元），得手後將竊得之電
    纜線搬運至上開貨車後車廂，且以帆布掩蓋，再由乙○○駕
    駛上開貨車搭載甲○○先載運竊得之電纜線前往臺北縣三重
    市○○○路路邊等待，於天色變暗後，再駕車前往臺北縣淡
    水鎮○○街78號2 樓乙○○任職之公司所承包之工地藏放。
    嗣因臺北賓果建築工地工人劉祐彰、徐偉庭見丁○○等3 人
    行跡可疑，通知矽灣公司工程師丙○○後，始報警循線查悉
    上情。
二、案經矽灣公司訴由臺北縣政府警察局三重分局報告臺灣板橋
    地方法院檢察署檢察官偵查起訴。
    理  由
一、按被告以外之人（包括證人、鑑定人、告訴人、被害人及共
    同被告等）於審判外之陳述雖不符刑事訴訟法第159 條之1
    至之4 等4 條之規定，而經當事人於審判程序同意作為證據
    ，法院審酌該言詞陳述或書面陳述作成時之情況，認為適當
    者，亦得為證據；當事人、代理人或辯護人於法院調查證據
    時，知有刑事訴訟法第159 條第1 項不得為證據之情形，而
    未於言詞辯論終結前聲明異議者，視為有前項之同意，同法
    第159 條之5 定有明文。立法意旨在於傳聞證據未經當事人
    之反對詰問予以核實，原則上先予排除。惟若當事人已放棄
    反對詰問權，於審判程序中表明同意該等傳聞證據可作為證
    據；或於言詞辯論終結前未聲明異議，基於尊重當事人對傳
    聞證據之處分權，及證據資料愈豐富，愈有助於真實發見之
    理念，且強化言詞辯論主義，使訴訟程序得以順暢進行，上
    開傳聞證據亦均具有證據能力。本案被告甲○○、乙○○及
    檢察官於本院準備期日，對於下列經本院調查之證據方法，
    均表示對證據能力不爭執，復於審判期日就本院提示之前揭
    證據方法於言詞辯論終結前，均亦未就所調查之證據主張有
    刑事訴訟法第159 條第1 項不得為證據之情形，參照上開說
    明要旨，本案經調查之證據，對被告甲○○、乙○○均有證
    據能力，合先敘明。
二、訊據被告甲○○、乙○○矢口否認有何竊盜犯行，被告甲○○辯稱：丁○○打電話給乙○○，請乙○○駕車過去幫忙載
    運丁○○之工具，剛好伊在場，所以就一起過去搬運丁○○
    之工具，伊不知道搬運的那些東西不是丁○○的，伊沒有竊
    盜之犯意云云，被告乙○○辯稱：伊只是應丁○○之請求前
    往載運丁○○之工具至淡水工地放置，伊不知道搬運的物品
    是電纜線，也不知道那不是丁○○所有，伊沒有竊盜犯意云
    云。經查：
（一）被告乙○○於上揭時間，駕駛向不知情之練鍾聖借用之車
      牌號碼9D-7510 號自用小貨車搭載甲○○，前往「臺北賓
      果建築工地」，由甲○○與丁○○共同搬運矽灣公司所有
      置於該處工地之電纜線共計6 丸至上開貨車後車廂，且以
      帆布掩蓋，再由乙○○、甲○○共同載運上開電纜線前往
      臺北縣淡水鎮○○街78號2 樓工地（以下簡稱淡水工地）
      放置一情，為被告乙○○、甲○○於本院審理中坦承不諱
      ，且分據證人練鍾聖、丙○○、劉祐彰、徐偉庭於警詢及
      偵查中之證述相符（97年度偵字第17652 號卷17、19、21
      、24、47頁），且有車輛及現場照片共10幀附卷可參（上
      開偵查卷第33-37 頁），堪信被告甲○○、乙○○確有搬
      運矽灣公司所有之電纜線6 丸至淡水工地放置。
（二）被告甲○○雖辯稱：伊以為所搬運物品是被告丁○○的云
      云，然上揭共同竊取電纜線之事實，業據被告甲○○於警
      詢自白稱：伊和丁○○至工地9 樓竊取電纜線，因為電纜
      線很重，所以用滾的方式搬運到1 樓，再徒手將電纜線搬
      至小貨車上，當時是由在1 樓開自小貨車的乙○○負責把
      風；是丁○○提議至台北賓果工地竊取電纜線；是丁○○
      和乙○○事先共同研議好後，再找伊參與等語（上開偵查
      卷第9 頁），參以被告甲○○於偵查中亦陳稱：伊搬到第
      2 、3 捆的時候，有被人看到，伊跟被告丁○○說，但丁○○說沒關係等語（上開偵查卷第138 頁），可知被告甲○○知悉上開物品並非丁○○所有，否則不會於搬運時提
      醒丁○○遭人目擊之情，堪信其於警詢中自白與被告乙○○、丁○○共同謀議竊取電纜線等語，為真實可採。
（三）被告乙○○雖辯稱：只是去幫忙載運丁○○的物品云云，
      然查，被告乙○○與丁○○共同謀議竊取電纜線後，與被
      告甲○○共同前往臺北賓果工地竊取電纜線，被告乙○○
      在車上擔任把風工作一情，業據證人甲○○於警詢中證述
      在卷（上開偵查卷第9 頁），衡以系爭電纜線每捆重約80
      公斤，一人搬不動，丁○○有幫忙搬運約2 捆，其餘均由
      被告甲○○以滾動方式搬運，搬運時間甚長一情，業據證
      人甲○○於警詢及本院審理中證述在卷（上開偵查卷第9
      頁、本院卷第78、83頁），而被告乙○○係因丁○○以電
      話邀約前往搬運物品，適因被告甲○○亦在場，故2 人共
      同前往現場，此據被告乙○○於偵查供述明確（上開偵查
      卷第96頁），倘其所述為真，則被告乙○○係受丁○○邀
      請搬運物品，非僅擔任駕駛工作，然被告乙○○到場後卻
      一直坐在車內，認由被告甲○○一人搬運系爭重達80公斤
      之電纜線，已不合情理，加以證人劉祐彰於系爭工地目睹
      被告甲○○搬運電纜線後，遂至一旁撥打電話通知工地負
      責人，再返回到被告乙○○駕駛之車輛旁時，因車內之人
      見到證人劉祐彰，隨即駕車離開現場一情，業據證人劉祐
      彰於偵查中證述在卷（上開偵卷第48頁），此均足認證人
      甲○○上揭證稱被告乙○○係在一旁擔任把風工作等語，
      較為真實可採。況丁○○係於臺北賓果建築工地擔任水泥
      工，此據證人即矽灣公司水電工程師丙○○於警詢及偵查
      中證述在卷（上開偵查卷第19、48頁），又上開淡水工地
      係由被告乙○○任職之裕元公司承包，其中地板、外觀工
      程由丁○○施作一情，亦為被告乙○○於偵查中供述在卷
      （上開偵查卷第52頁），則被告乙○○應能知悉電纜線並
      非丁○○施作水泥、地板或外觀工程所需工具，竟未質疑
      丁○○，反而共同與被告甲○○載運系爭電纜線至淡水工
      地，顯悖於常情，故難信其前開辯稱幫忙載運丁○○所有
      之物品云云為真實可採。被告乙○○復辯稱：伊一直在車
      上，沒有見到甲○○和丁○○搬物之物品係電纜線云云，
      惟被告乙○○縱於被告甲○○搬運電纜線時，均未下車，
      然並非不可透過後照鏡查知被告甲○○之行動及搬運物品
      為何，此由被告乙○○於本院審理中已供稱：伊從後照鏡
      可以看到丁○○、甲○○搬東西下來等語可證（本院卷第
      87頁），況被告自臺北賓果建築工地載運上開物品後，先
      前往三重市○○○路等待，約晚上5 、6 點許，天黑後方
      將系爭電纜線載運至前開淡水工地一情，分據證人甲○○
      於警詢及本院審理中證述在卷（上開偵查卷第10頁、本院
      卷第80頁），參以被告乙○○使用之0000000000號行動電
      話，於97年5 月4 日下午4 、5 時許之發話基地台均在臺
      北縣三重市○○○路、自強路1 段，此有上開行動電話通
      聯紀錄1 份附卷可參（上開偵查卷第117 頁），堪信證人
      甲○○上開證述為真實可採，顯見被告乙○○已明知載運
      之物品係非法之物，方需等待天黑再將之載運至淡水工地
      放置，以掩人耳目，故被告乙○○前開辯稱不知載運物品
      為電纜線云云，顯屬事後卸責之詞，尚難採信。
（四）綜上，足認被告乙○○、甲○○確有於上揭時地，與丁○○共同竊取系爭電纜線之犯行，被告乙○○、甲○○辯稱
      只是幫丁○○搬運物品，不知電纜線非丁○○所有，並無
      竊盜犯意云云，尚難採信。本案事證明確，被告2 人犯行
      堪以認定，應予依法論科。
二、核被告甲○○、乙○○所為，係犯刑法第321 條第1 項第4
    款之結夥三人以上竊盜罪。被告甲○○、乙○○與丁○○就
    上開犯行，有犯意聯絡及行為分擔，均為共同正犯。爰審酌
    被告甲○○前無犯罪紀錄、被告乙○○前有違反著作權法、
    賭博（未構成累犯）等犯罪紀錄，有臺灣高等法院被告前案
    紀錄表2 份在卷可憑，其等為年輕力壯之人，卻不思以己力
    賺取金錢，反竊取他人物品，顯不可採，兼衡其等犯罪手段
    、造成告訴人公司之損失及於犯罪後均否認犯行之態度等一
    切情狀，認公訴人對被告乙○○求處有期徒刑7 月尚屬適當
    ，惟對被告甲○○求處有期徒刑10月，則略嫌過重，分別量
    處如主文所示之刑。
據上論斷，應依刑事訴訟法第299 條第1 項前段、第284 條之1
，刑法第28條、第321 條第1 項第4 款，判決如主文。
本案經檢察官陳彥章到庭執行職務。
中    華    民    國    98    年    8     月    10    日
                  刑事第八庭    法  官  俞秀美
以上正本證明與原本無異。
如不服本判決應於收受判決後10日內向本院提出上訴書狀，並
應敘述具體理由。其未敘述上訴理由者，應於上訴期間屆滿後
20日內向本院補提理由書（均須按他造當事人之人數附繕本）
「切勿逕送上級法院」。
                                書記官  謝怡貞
中    華    民    國    98    年    8     月    10    日
附錄本案論罪科刑之法條
中華民國刑法第321條
犯竊盜罪而有左列情形之一者，處6 月以上、5 年以下有期徒刑
：
一、於夜間侵入住宅或有人居住之建築物、船艦或隱匿其內而犯
    之者。
二、毀越門扇、牆垣或其他安全設備而犯之者。
三、攜帶兇器而犯之者。
四、結夥三人以上而犯之者。
五、乘火災、水災或其他災害之際而犯之者。
六、在車站或埠頭而犯之者。
前項之未遂犯罰之。


司法院資訊處製作；財團法人民間司法改革基金會備份。
